臺灣新北地方法院三重簡易庭民事判決
110年度重簡字第1922號
原      告  陳英瑞
被      告  李昌城

訴訟代理人  陳建勝

上列當事人間請求侵權行為損害賠償事件，於民國111年7月27日
言詞辯論終結，本院判決如下：
    主  文
被告應給付原告新臺幣伍萬貳仟零貳拾元，及自民國一百一十年
九月二十四日起至清償日止，按年息百分之五計算之利息。
原告其餘之訴駁回。
訴訟費用由被告負擔百分之三十五，餘由原告負擔。
本判決原告勝訴部分得假執行。
    事  實  及  理  由
一、原告起訴主張：被告於民國109年4月12日18時39分許，駕駛
    車牌號碼000-0000號自用小客車，沿新北市蘆洲區復興路往
    中央路方向行駛，行經中央路153號前欲左轉之際，本應注
    意車前狀況，隨時採取必要之安全措施，且轉彎車應禮讓直
    行車先行，而依當時天候晴、夜間有照明、柏油路面乾燥無
    缺陷、無障礙物、視距良好，並無不能注意之情事，竟疏未
    注意及此，即貿然左轉，適有原告騎乘所有車牌號碼000-00
    00號普通重型機車（下稱系爭機車）自對向車道直行而來，
    兩車因而發生碰撞，原告人車倒地，並受有胸部挫傷、左下
    肢擦挫傷等傷害，系爭機車亦受損。原告因此受有下列損害
    ，應由被告負賠償責任：①系爭機車修復費用新臺幣（下同
    ）42,900元（含材料費22,900元、工資2萬元）；②醫療費用
    2,255元；③工作損失5萬元：原告在夜市擺攤，經營燒烤攤
    ，因受傷須休養1個月，營業所得扣掉成本，淨利1個月約5
    至8萬元，因而主張受有工作損失5萬元；④非財產上之損害
    即慰撫金2萬元；⑤攤位租金15,000元、攤位水電費6,700元
    、擺攤食材報廢2萬元、房租8,000元、租賃房屋之電費1,00
    0元：原告在夜市擺攤，攤位月租金15,000元，且原告是從
    桃園到北部工作，所以須要租房子，每月房租8,000元，原
    告因本事故需休養1個月，致事故當月受有攤位租金15,000
    元、攤位之水電費6,700元、擺攤之食材報廢2萬元、房租8,
    000元、租賃房屋之電費1,000元等損害。合計原告所受損害
    共165,855元，僅只請求被告賠償其中之15萬元。為此，爰
    依侵權行為之法律關係，請求被告給付原告15萬元，及自起
    訴狀繕本送達翌日起至清償日止，按年息5%計算之法定遲延
    利息等事實。被告就原告主張其應負不法過失侵害其權利之
    事實，不加以爭執，惟辯稱系爭機車車損部分，其修車材料
    費要折舊，而原告傷勢不須休養，其攤租及叫貨等營業成本
    ，與本件事故無關等情，堪認被告已構成過失不法侵害原告
    身體及系爭機車所有權之侵權行為，應負損害賠償責任甚明
    。
二、按因故意或過失，不法侵害他人之權利者，負損害賠償責任
    ；又不法侵害他人之身體或健康者，對於被害人因此喪失或
    減少勞動能力或增加生活上之需要時，應負損害賠償責任；
    另不法侵害他人之身體、健康、名譽、自由、信用、隱私、
    貞操，或不法侵害其他人格法益而情節重大者，被害人雖非
    財產上之損害，亦得請求賠償相當之金額，民法第184條第1
    項前段、第193條第1項、第195條第1項前段分別定有明文。
    本件被告既已過失不法侵害原告身體及系爭機車所有權，則
    原告據以請求被告負損害賠償責任，自屬有據。茲就原告請
    求被告賠償之項目及金額分別審酌如下：
（一）系爭機車修復費用42,900元部分：按物被毀損時，被害人
      除得依民法第196條請求賠償外，並不排除民法第213條至
      第215條之適用。而依民法第196條請求賠償物被毀損所減
      少之價額，得以修復費用為估定之標準，但以必要者為限
      （例如︰修理材料以新品換舊品，應予折舊）〔最高法院77
      年度第9次民事庭會議決議（1）意旨可資參照〕。原告固
      主張系爭機車修復費用為42,900元（材料費22,900元、工
      資2萬元），並提出修車估價單為證。然為被告所爭執，
      嗣經本院依被告聲請函請新北市機車商業同業公會就「系
      爭機車受有前開估價單所受損害，其合理必要之修復費用
      為多少?」為鑑定，結果覆稱：修復費用為38,080元（工
      資暨鈑金16,500元、材料費用21,580元）等情，此有該公
      會111年6月9日新北市機商和字第111060901號函及所附估
      價明細在卷可稽，是以系爭機車受損之修復費用應為38,0
      80元，惟該修復費用中之材料費，既係以新品更換舊品，
      則應扣除折舊後計算其損害。查系爭機車係於104年11月
      出廠使用，有車號查詢機車車籍表在卷可佐，至109年4月
      12日受損時，已使用逾3年，本院依行政院所頒「固定資
      產耐用年數表」及「固定資產折舊率表」之規定，可知機
      械腳踏車之耐用年數為3年，依定率遞減法每年折舊千分
      之536，依其最後一年之折舊額，加歷年折舊累積額，總
      和不得超過該資產成本原額之10分之9之計算方法，其修
      復材料費折舊後之餘額為10分之1即2,158元；至於工資暨
      鈑金部分，無折舊問題，被告應全額賠償，合計原告得請
      求被告賠償之修復費用為18,658元（計算式：2,158元＋16
      ,500元＝18,658元）。
（二）醫療費用2,255元部分：業據原告提出新光吳火獅紀念醫
      院診斷證明書暨醫療費用收據，新北市立聯合醫院診斷證
      明書暨醫療費用收據等為證，復為被告所不爭執，是原告
      據以請求被告賠償醫療費用2,255元，自屬有據。
（三）工作損失5萬元部分：原告主張在夜市擺攤，經營燒烤攤
      ，因受傷須休養1個月，營業所得扣掉成本，淨利1個月約
      5至8萬元，因而主張受有工作損失5萬元等情。雖被告否
      認原告有修養之必要，然據原告提出之109年4月22日新北
      市立聯合醫院診斷證明書所載，可知原告受傷後宜休養2
      周。本院審酌原告所受傷勢，亦認確有休養必要，期間以
      14天為適當；另原告所述之每月夜市擺燒烤攤淨利5至8萬
      元部分，雖提出燒烤叫貨請款單為據，惟此僅為燒烤攤之
      營業成本，自無法證明原告之每實際淨利所得，自難採認
      。又依原告之年齡、能力、技能、社會經驗等觀之，在通
      常情形下，其從事勞動工作每月可能之收入，至少應不低
      於基本工資，故本院認以行政院核定之109年度基本工資
      每月23,800元做為原告請求工作損失之依據，較為妥適。
      以此核算，原告工作損失之請求，於11,107元（計算式：
      23,800元×14/30＝11,107元，元以下四捨五入）之範圍內
      ，始為有據。
（四）慰撫金部2萬元分：按慰藉金之賠償須以人格權遭遇侵害
      ，使精神上受有痛苦為必要，其核給之標準固與財產上損
      害之計算不同，然非不可斟酌雙方身分資力與加害程度，
      及其他各種情形核定相當之數額（最高法院51年台上字第
      223號判例要旨參照，但本則判例，依據108年1月 4  日
      修正，108年7月4日施行之法院組織法第57條之1第2  項
      ，其效力與未經選編為判例之最高法院裁判相同）。查原
      告因被告過失傷害行為，致受有前開傷勢，足認其身心受
      有相當之痛苦，則原告依前開侵權行為規定，請求被告賠
      償慰撫金，洵屬有據。本院爰審酌原告為高職肄業，目前
      在朋友餐廳幫忙，月薪約5萬5千元，109年度所得總額約5
      19元，名下無不動產及其他財產；被告為大學畢業，從事
      服務業，109年度所得總額約49,122元，名下無不動產，
      有事業投資4筆及汽車1輛，109年度財產總額約253,180元
      ，此據兩造陳明在卷，並有兩造109年度稅務電子閘門財
      產所得調件明細表附卷可稽，衡以兩造之身分、經濟、社
      會地位、被告之加害情形及原告所受痛苦程度等一切情狀
      ，認原告請求被告賠償慰撫金2萬元，核屬適當有據。
（五）攤位租金15,000元、攤位之水電費6,700元、擺攤之食材
      報廢2萬元、房租8,000元、租賃房屋之電費1,000元部分
      ：原告固主張在夜市擺攤，攤位月租金15,000元，且原告
      是從桃園到北部工作，所以須要租房子，每月房租8,000
      元，原告因本事故需休養1個月，致事故當月受有攤位租
      金15,000元、攤位之水電費6,700元、房租8,000元、租賃
      房屋之電費1,000元等損害。惟其租金、水電費之支出，
      本屬原告在外縣市生活、擺攤工作、營運經營上所應支出
      之成本或花費，在未發生本件事故之情況下，本即應自行
      負擔，與被告之過失行為間，難認有相當因果關係存在，
      且原告業經由工作損失之請求而填補損害，已如上述；又
      就擺攤之食材報廢2萬元部分，原告並未舉證證明本件事
      故前，其食材之庫存量，及何以無法營業14天該冷凍食材
      即應報廢等情，是原告此等部分之請求，非屬正當有據。
（六）以上合計，原告得請求被告賠償之損害金額共52,020元（
      計算式：18,658元＋2,255元＋11,107＋2萬元＝52,020元）。
三、綜上所述，原告依侵權行為之法律關係，請求被告給付52,0
    20元，及自起訴狀繕本送達翌日即110年9月24日起至清償日
    止，按年息5%計算之法定遲延利息，為有理由，應予准許；
    逾此部分之請求，則無理由，應予駁回。
四、本件原告勝訴部分，係適用簡易程序所為被告敗訴之判決，
     爰依職權宣告假執行。
中　　華　　民　　國　　111 　年　　8 　　月　　26　　日
                       法  官  趙義德
以上為正本係照原本作成。
如不服本判決，應於送達後20日內，向本院提出上訴狀並表明上
訴理由，如於本判決宣示後送達前提起上訴者，應於判決送達後
20日內補提上訴理由書（須附繕本）。
中　　華　　民　　國　　111 　年　　8 　　月　　26　　日
                       書記官  張裕昌